【裁判字號】    97,訴,1264
【裁判日期】    970930
【裁判案由】    清償債務
【裁判全文】
臺灣桃園地方法院民事判決              97年度訴字第1264號
原      告  板信商業銀行股份有限公司
法定代理人  甲○○
被      告  乙○○
上列當事人間請求清償債務事件，於民國97年9 月18日言詞辯論
終結，本院判決如下：
    主      文
被告應給付原告新臺幣壹佰零貳萬伍仟貳佰伍拾玖元，及其中壹
佰萬伍仟佰貳拾玖元部分自民國九十六年六月二十四日起至清
償日止，按週年利率百分之二點八九五計算之利息，暨按上開利
率百分之二十計算之違約金。
訴訟費用由被告負擔。
本判決得假執行。
    事實及理由
一、原告主張：被告向原告借款新臺幣（下同）388 萬元，約定
    借款期間自民國94年6 月30日起至114年6月30日止，依定額
    年金法，按月攤還本息。其中借款200 萬部分，利息按郵政
    儲金2年期定期儲金機動利率1.745％加0.875%計算，即年利
    率2.62％，隨後按郵局利率機動調整。借款188 萬元部分，
    利息前2 年為2.51％，第3 年起為3 ％，隨後按原告利率機
    動調整。按月攤還本息，如有1 期不履行，全部債務視為到
    期，除按約定利率支付遲延利息外，逾期清償在6 個月以內
    者，按約定利率10% ，超過6 個月者，超過部分按約定利率
    20 % 加 付違約金。詎被告自95年3 月30日起即未依約繳付
    本息，依約全部債務視為到期，其所提供擔保物於96年6 月
    20日經拍賣拍定受償2,958,642 元，尚積欠如主文第1 項所
    示借款本金、利息、遲延利息及違約金，屢經原告催討未果
    ，爰依消費借貸及連帶保證契約提起本件訴訟，並為訴之聲
    明如主文所示等語。
二、被告方面：同意原告所述事實，待被告出獄後即償還。
三、經查，本件原告主張之事實，業據原告提出與其所述相符之
    借款契約書、授信約定書、分配表、強制執行所得抵充明細
    表、客戶往來交易明細表（皆為影本）各1 紙為證。被告對
    原告之主張均予認諾（見本院97年9 月18日言詞辯論期日筆
    錄），堪認原告之主張屬實。
四、按當事人於言詞辯論時為訴訟標的之認諾者，應本於其認諾
    為該當事人敗訴之判決，民事訴訟法第384 條定有明文。本
    件被告既於言詞辯論期日為訴訟標的之認諾，依上開規定，
    自應為其敗訴之判決。
五、按消費借貸契約，借用人應於約定期限內，返還與借用物種
    類、品質、數量相同之物；又遲延之債務，以支付金錢為標
    的者，債權人得請求依法定利率計算之遲延利息，但約定利
    率較高者，仍從其約定利率，民法第478條前段、第233條第
    1 項分別定有明文。被告就系爭借款未依約清償本息，尚欠
    如主文所示之本金及利息，則原告依約主張被告應即為清償
    乙節，自屬有據，應予准許。
六、本判決所命被告給付部分，係依其認諾而為之判決，依民事
    訴訟法第389條第1項第1款規定，應依職權宣告假執行。
七、依民事訴訟法389條第1項第1款、第78條，判決如主文。
中    華    民    國    97    年    9    月    30     日
                   民事第一庭法  官  陳婉玉
以上正本係照原本作成
如對本判決上訴，須於判決送達後20日內向本院提出上訴狀
中    華    民    國    97    年    9     月    30    日
                             書記官  謝泓哲


司法院資訊處製作；財團法人民間司法改革基金會備份。
